臺灣臺中地方法院刑事判決　　　　　　　　　　　　九十三年度易字第一七九二號
　　公　訴　人　臺灣臺中地方法院檢察署檢察官
　　被　　　告　甲○○
右列被告因竊盜等案件，經檢察官聲請以簡易判決處刑（九十三年度速偵字第一五九
九號），本院臺中簡易庭認為不宜簡易判決處刑，簽移本院刑事庭改依通常程序審理
，暨經檢察官言詞追加起訴，本院裁定由受命法官獨任進行簡式審判程序，判決如左
：
    主  文
甲○○竊盜，累犯，處有期徒刑肆月，如易科罰金，以佰元折算壹日；又偽造署押
，足以生損害於公眾及他人，累犯，處有期徒刑參月，如易科罰金，以佰元折算壹
日，如附表所示之偽造「乙○○」署押及指紋印，均沒收。應執行有期徒刑陸月，如
易科罰金，以佰元折算壹日，如附表所示之偽造「乙○○」署押及指紋印，均沒收
。
    事  實
一、(一)、甲○○曾因違反肅清煙毒條例案件，經本院於民國八十二年十二月二十七日
    ，以八十二年度訴字第四二九八號判處有期徒刑三年一月確定；又因違反肅清煙
    毒條例案件，經本院於八十三年八月三日，以八十三年度訴字第二三八０號判處
    有期徒刑三年二月、四月、三月，並定應執行有期徒刑三年六月，嗣經臺灣高等
    法院臺中分院於八十三年十一月二十二日，以八十三年度上訴字第三九一三號駁
    回上訴，而告確定。上開兩案經臺灣高等法院臺中分院於八十四年一月十一日，
    以八十四年度聲字第一三號定應執行有期徒刑五年六月確定，甫於八十八年十月
    三日假釋期滿未經撤銷，視為執行完畢。猶不知悔改，意圖為自己不法之所有，
    於九十三年七月十七日上午十時許，在臺中市○區○○路三五七號之「小北百貨
    店」，竊取該店店員丙○○所持有之該店商品鬧鐘一個、掛勾一副（內有二個）
    ，及芳香劑二個。其得手後，隨將之置入其手提包內。但在其欲將之攜出店外之
    際，因觸動警鈴，而為店員丙○○發覺，並報警到場逮捕甲○○。(二)、甲○○於
    上開竊盜案件經警查獲後，為掩飾身分，乃基於偽造署押之犯意，冒用其雙胞胎
    姊姊乙○○之名義應訊。甲○○自九十三年七月十七日上午十時許起，至同日晚
    上九時許止，接續在臺中巿警察局第一分局大誠派出所辦公室內及臺灣臺中地方
    法院檢察署內勤偵查庭內，多次在如附表出處欄所示之筆錄及通知書等文件上，
    偽簽「乙○○」之署押，並按捺指紋印，足以生損害於檢警偵辦、追訴刑事案件
    之正確性及乙○○。嗣因乙○○接獲檢察官誤以伊為被告，而向本院臺中簡易庭
    聲請簡易判決處刑之處刑書後，具狀向本院臺中簡易庭表示係遭甲○○冒名，始
    查悉上情。
二、案經臺中市警察局第一分局報請臺灣臺中地方法院檢察署檢察官偵查後，聲請簡
    易判決處刑，本院臺中簡易庭認不宜簡易判決處刑，簽移本院刑事庭改依通常程
    序審理，暨經檢察官言詞追加起訴。
    理  由
一、(一)、訊據被告甲○○對於：曾於右揭時地，意圖為自己不法所有，竊取被害人丙○○所持有之鬧鐘一個、掛勾一副（內有二個），及芳香劑二個等財物。另基於
    偽造署押之犯意，在如附表出處欄所示之筆錄及通知書等文件上，接續偽簽「乙○○」之署押，並按捺指紋印之事實，坦承不諱，核與被害人丙○○於警詢及本
    院準備程序時之指述，及被害人乙○○於本院準備程序時之指述相符，並有扣押
    筆錄、贓物保管收據各一紙，照片二張，及九十三年度速偵字第一五九九號偵查
    卷內之如附表出處欄所示之各項文件在卷可稽。是被告之自白應與事實相符。(二)
    、被告冒用被害人乙○○之名義應訊，在如附表出處欄所示之筆錄及通知書等文
    件上，接續偽造「乙○○」之署押，並按捺指紋印。稽其所為，顯足以生損害於
    檢警追訴、偵辦刑事案件之正確性及被害人乙○○。(三)、綜上，本件事證明確，
    被告犯行均勘予認定。
二、(一)、核被告所為，係犯刑法第二百二十條第一項竊盜罪與同法第二百十七條第一
    項偽造署押罪。至於附表編號三之臺中市警察局第一分局通知（通知本人），其
    內容略為被告（冒名乙○○）因竊盜案件，經警依刑事訴訟法之規定逕行拘提或
    逮捕，特此通知本人。此係警察機關因逕行拘提或逮捕犯罪嫌疑人，認應依刑事
    訴訟法第八十八條之一第四項規定，告知其本人及其家屬所踐行之程序而已。是
    被告在該通知之收受人下方，偽簽「乙○○」之署押，並按捺指紋印，僅係處於
    受通知者之地位，尚不能表示其有製作何種文書之意思及曾為何項意思表示，自
    難認應成立刑法第二百十條偽造私文書罪，特此指明。被告多次接續地偽造「乙○○」之署押，並按捺指紋印，時間密接，觸犯構成要件同一之罪，且侵害同一
    法益，屬接續犯，應包括論以偽造署押一罪。被告曾因違反肅清煙毒條例案件，
    經本院於八十二年十二月二十七日，以八十二年度訴字第四二九八號判處有期徒
    刑三年一月確定；又因違反肅清煙毒條例案件，經本院於八十三年八月三日，以
    八十三年度訴字第二三八０號判處有期徒刑三年二月、四月、三月，並定應執行
    有期徒刑三年六月，嗣經臺灣高等法院臺中分院於八十三年十一月二十二日，以
    八十三年度上訴字第三九一三號駁回上訴，而告確定。上開兩案經臺灣高等法院
    臺中分院於八十四年一月十一日，以八十四年度聲字第一三號定應執行有期徒刑
    五年六月確定，甫於八十八年十月三日假釋期滿未經撤銷，視為執行完畢，有臺
    灣高等法院被告全國前案紀錄表一紙在卷可稽。其於有期徒刑執行完畢後，五年
    內再犯本件有期徒刑以上之罪，為累犯，應依刑法第四十七條規定，加重其刑。
    被告所犯上開竊盜、偽造署押二罪間，犯意各別，行為互殊，應予分論併罰。(二)
    、爰審酌：被告正值青年，國中畢業，所犯竊盜罪及偽造署押罪之犯罪手段平和
    ，且犯罪所生危害非鉅，迄今未能與被害人等達成民事和解，暨犯罪後坦承犯行
    ，態度良好等一切情狀，各量處如主文所示之刑，併均諭知易科罰金之折算標準
    ，且定其應執行之刑及易科罰金之折算標準。(三)、附表所示之偽造「乙○○」署
    押及指紋印，均應依刑法第二百十九條規定，予以宣告沒收。
三、末者，就本案竊盜部分，當初接受警方調查及檢察官偵訊者，係被告本人等情，
    業經被告供承在卷。檢察官聲請簡易判決處刑書當事人欄之被告固誤載為被害人
    乙○○，然因本案檢察官聲請簡易判決處刑之對象應係被告，而非被害人乙○○
    ，本院自應以被告為審判之對象，附此敘明。
據上論斷，依刑事訴訟法第四百五十二條、第二百七十三條之一第一項、第二百九十
九條第一項前段，刑法三百二十條第一項、第二百十七條第一項、第四十七條、第四
十一條第一項前段、第二百十九條、第五十一條第五款，罰金罰鍰提高標準條例第一
條前段、第二條，判決如主文。
本案經檢察官丁○○到庭執行職務。
如不服本判決，應於送達後十日內向本院提出上訴狀（須附繕本），上訴於臺灣高等
法院臺中分院。
中      華      民      國      九十三      年    十一    月     八    日
                                臺灣臺中地方法院刑事第十二庭
                                    法  官  唐  敏  寶
右正本證明與原本無異。
                                    書記官
中      華      民      國      九十三      年    十一    月     八    日
附錄犯罪科刑法條
刑法第三百二十條第一項
意圖為自己或第三人不法之所有，而竊取他人之動產者，為竊盜罪，處五年以下有期
徒刑、拘役或五百元以下罰金。
刑法第二百十七條第一項
偽造印章、印文或署押，足以生損害於公眾或他人者，處三年以下有期徒刑。
附表：
┌──┬───────────┬────┬───────────────┐
│編號│  偽造之署押及指紋印  │ 數  量 │      出              處      │
├──┼───────────┼────┼───────────────┤
│    │「乙○○」署押、      │二枚    │見九十三年度速偵字第一五九九號│
│一  │          指紋印      │五枚    │偵查卷第六–七頁被告甲○○冒名│
│    │                      │        │應訊之警詢筆錄                │
├──┼───────────┼────┼───────────────┤
│二  │「乙○○」署押、指紋印│各三枚 │見前項偵查卷第十一頁之臺中市警│
│    │                      │        │察局第一分局大城分駐所扣押筆錄│
├──┼───────────┼────┼───────────────┤
│三  │「乙○○」署押、指紋印│各一枚  │見前項偵查卷第十七頁之臺中巿警│
│    │                      │        │察局第一分逕行逮捕通知        │
├──┼───────────┼────┼───────────────┤
│四  │「乙○○」署押、指紋印│各一枚  │見前項偵查卷第十八頁逕行拘提、│
│    │                      │        │逮捕案公務電話紀錄表          │
├──┼───────────┼────┼───────────────┤
│五  │「乙○○」署押、指紋印│各一枚  │見前項偵查卷第十九頁之口卡片  │
│    │                      │        │影本                          │
├──┼───────────┼────┼───────────────┤
│六  │「乙○○」署押、      │一枚    │見前項偵查卷第二二頁臺中市警察│
│    │          指紋印      │三枚    │第一分局警訊錄音帶存放袋背面  │
├──┼───────────┼────┼───────────────┤
│七  │「乙○○」署押        │一枚    │見前項偵查卷第二七頁檢察官之訊│
│    │                      │        │問筆錄                        │
└──┴───────────┴────┴───────────────┘
